【裁判字號】    97,訴,3777
【裁判日期】    971205
【裁判案由】    廢棄物清理法等
【裁判全文】
臺灣板橋地方法院刑事判決              97年度訴字第3777號
公  訴  人  臺灣板橋地方法院檢察署檢察官
被      告  丙○○
上列被告因廢棄物清理法等案件，經檢察官提起公訴（96年度偵
字第17600 號、97年度偵字第18364 號），被告於本院準備程序
中就被訴事實均為有罪之陳述，經詢問當事人意見，合議庭裁定
由受命法官依簡式審判程序獨任審理，本院判決如下：
    主  文
丙○○未依廢棄物清理法第四十一條第一項規定，領有廢棄物清
除許可文件，從事廢棄物清除，處有期徒刑壹年貳月。又未依廢
棄物清理法第四十一條第一項規定，領有廢棄物清除許可文件，
從事廢棄物清除，處有期徒刑壹年貳月。應執行有期徒刑貳年貳
月。
    事  實
一、丙○○明知從事廢棄物清除業務者，應向直轄市、縣（市）
    主管機關或中央主管機關委託之機關申請核發公民營廢棄物
    清除處理機構許可文件後，始得受託清除廢棄物業務，未經
    許可者，不得從事清除廢棄物之工作，竟未依規定申請核發
    許可文件，即分別基於非法從事廢棄物清除之犯意，先後為
    下列犯行：
  (一)於民國96年7 月30日某時，在桃園縣某工業區，受某真實姓
    名年籍不詳之成年男子委託，以新臺幣（下同）7000元之代
    價，清除該工業區開挖地下室所生，屬一般事業廢棄物之建
    築廢棄物（廢土），而以車號023-JB號之營業貨運曳引車（
    後方半拖車車號為ZG-71 號），將上開廢棄物載運至甲○○
    （由本院另行審結）所開設位於臺北縣樹林市○○街227 號
    之洗砂場欲加以傾倒，以此方式從事廢棄物清除之工作。嗣
    於同日22時10分許，因上開洗砂場之員工拒絕讓丙○○傾倒
    前開廢棄物並要求其退出，丙○○正要駕車離開之際，為警
    當場查獲，並扣得前開營業貨運曳引車1 輛（已交由丙○○
    代為保管）。
  (二)於97年6 月15日晚間某時，在臺北市○○○路臺北火車站附
    近某工地，受真實姓名年籍不詳，綽號「小林」之成年男子
    委託，以7500元之代價，清除該工地整地所生，屬一般事業
    廢棄物之建築廢棄物（廢土），而以車號9J-766號之營業貨
    運曳引車（後方半拖車車號為58-NJ 號），將上開廢棄物載
    往臺北縣土城市○○路，欲傾倒在土城彈藥庫附近，以此方
    式從事廢棄物清除之工作。嗣於翌日（16日）凌晨1 時20分
    許，丙○○駕車行經臺北縣土城市○○路58號旁農地時，因
    車胎陷入泥地無法移動而為警查獲，並扣得前開營業貨運曳
    引車1 輛（已交由丙○○代為保管）。
二、案經臺北縣政府警察局移請及臺北縣政府警察局土城分局報
    請臺灣板橋地方法院檢察署檢察官偵查起訴。
    理  由
一、按本件被告丙○○所犯係死刑、無期徒刑、最輕本刑為3 年
    以上有期徒刑以外之罪，其於準備程序就前揭被訴事實均為
    有罪之陳述，經受命法官告知簡式審判程序之旨，並聽取其
    與公訴人之意見後，本院認無不得或不宜改依簡式審判程序
    進行之處，爰依刑事訴訟法第273 條之1 第1 項，裁定本件
    由受命法官獨任進行簡式審判程序，合先敘明。
二、上揭事實，業據被告於警、偵訊及本院審理時坦承不諱，並
    有被告出具之代保管條2 份、土城市公所清潔隊一般、事業
    廢棄物案件稽查紀錄1 份、96年7 月30日查獲現場（營業貨
    運曳引車）照片2 張、97年6 月16日查獲現場照片12張在卷
    可稽，被告前開自白核與事實相符，本件事證明確，其犯行
    均堪認定。
三、按廢棄物清理法第46條第4 款前段處罰之行為態樣為：未領
    有許可文件，從事廢棄物「貯存」、「清除」、「處理」，
    而由依同法第36條第2 項規定制定之事業廢棄物貯存清除處
    理方法及設施標準第2 條規定觀之，可知「貯存」、「清除
    」、「處理」，係屬3 種不同之行為，其中「清除」係指事
    業廢棄物之收集、運輸行為。本件被告分別將前揭事業廢棄
    物從桃園縣某工業區運往臺北縣樹林市○○街227 號甲○○
    開設之洗砂場及從臺北市運往臺北縣土城市○○路之行為，
    要與事業廢棄物貯存清除處理方法及設施標準第2 條第2 款
    規定之「清除」行為相當。是核被告所為，事實(一)、(二)部分
    均係犯廢棄物清理法第46條第4 款之未領有廢棄物清除許可
    文件，而從事廢棄物清除罪。被告前開2 次違反廢棄物清理
    法之行為，犯罪時間、地點均不相同，犯意各別、犯行獨立
    ，應分論併罰。爰審酌被告未經主管機關許可，即貪圖小利
    ，擅自從事廢棄物清除工作，妨害主管機關對於廢棄物清除
    業務之監督管理，亦對環境衛生造成不利之影響，惟其清除
    之廢棄物數量非鉅，所造成危害亦非十分重大，及犯後坦承
    犯行，態度尚稱良好等一切情狀，分別量處如主文所示之刑
    ，並定其應執行之刑，以資懲儆。扣案之車號023-JB號、9J
    -766號營業貨運曳引車各1 輛（均交由被告代為保管），雖
    均係供被告從事廢棄物清除工作所用之物，惟該等車輛分別
    為通志通運有限公司、儒發通運有限公司所有（後附之車號
    ZG-71 、58-NJ 號半拖車則分屬興磊資源回收有限公司、萬
    益通運有限公司所有），並非被告所有，此有車號查詢汽車
    車籍表、車號查詢拖車車籍表各2 份在卷可考，爰均不為沒
    收之宣告。
四、共同被告甲○○、戊○○、乙○○、丁○○部分，均由本院
    另行審結，附此敘明。
據上論斷，應依刑事訴訟法第273 條之1 第1 項、第284 條之1
、第299 條第1 項前段，廢棄物清理法第46條第4 款，刑法第11
條前段、第51條第5 款，判決如主文。
本案經檢察官黃明絹到庭執行職務。
中    華    民    國    97    年    12    月    5     日
                  刑事第二十庭  法  官  楊筑婷
上列正本證明與原本無異。
如不服本判決，應於判決送達後10日內敘明上訴理由，向本院提
出上訴狀 (應附繕本)，上訴於臺灣高等法院。其未敘述上訴理
由者，應於上訴期間屆滿後20日內向本院補提理由書「切勿逕送
上級法院」。
                                書記官  林怡君
中    華    民    國    97    年    12    月    5     日
附錄本案判決論罪科刑法條：
廢棄物清理法第46條
有下列情形之一者，處1 年以上5 年以下有期徒刑，得併科新臺
幣3 百萬元以下罰金：
一、任意棄置有害事業廢棄物。
二、事業負責人或相關人員未依本法規定之方式貯存、清除、處
    理或再利用廢棄物，致污染環境。
三、未經主管機關許可，提供土地回填、堆置廢棄物。
四、未依第41條第1 項規定領有廢棄物清除、處理許可文件，從
    事廢棄物貯存、清除、處理，或未依廢棄物清除、處理許可
    文件內容貯存、清除、處理廢棄物。
五、執行機關之人員委託未取得許可文件之業者，清除、處理一
    般廢棄物者；或明知受託人非法清除、處理而仍委託。
六、公民營廢棄物處理機構負責人或相關人員、或執行機關之人
    員未處理廢棄物，開具虛偽證明。


司法院資訊處製作；財團法人民間司法改革基金會備份。
